Minutes et répertoires du notaire Jean-Baptiste VIVIEN, 4 avril 1748 - 17 mai 1781 (étude IX)
Archives nationales
- Minutes de Jean-Baptiste VIVIEN, 4 avril 1748 - 17 mai 1781; MC/ET/IX/669 - MC/ET/IX/779
  - Minutes. 1751, janvier - juin, janvier - juin 1751; MC/ET/IX/676
    - Transport de rente., 6 janvier 1751; MC/ET/IX/676
      transport de droits
    - Mariage., 7 janvier 1751; MC/ET/IX/676
      Nom, qualité: (M.) Jourdain, Jean.
      Profession: tailleur d'habits.
      Nom, qualité: (Mme ou Mlle) Leudot, Elisabeth
      contrat de mariage
    - Vente, maison, Celle-des-Bordes (la)., 8 janvier 1751; MC/ET/IX/676
      Nom, qualité: (M.) Forterre, Louis.
      Profession: cuisinier du marquis de castellane.
      Nom, qualité: (M.) Forterre, Pierre.
      Domicile: Celle-des-Bordes (la)
      acte de vente
    - Inventaire de Marie Marguerite Duquesne, épouse de Nicolas Avalle., 9 janvier 1751; MC/ET/IX/676
      Nom, qualité: (Mme ou Mlle) Duquesne, Marie Marguerite.
      État civil: mariée.
      Relations: épouse de l'intervenant 2.
      Intervenant 2, indirect:
      Nom, qualité: (M.) Avalle, Nicolas.
      Profession: mégissier.
      Domicile: Senlis
      inventaire après décès; Duquesne, Marie Marguerite; Avalle, Nicolas
    - Mariage., 10 janvier 1751; MC/ET/IX/676
      Profession: megissier.
      Domicile: Senlis.
      Nom, qualité: (Mme ou Mlle) Tasnier, Marguerite Catherine
    - Bail, maison., 10 janvier 1751; MC/ET/IX/676
      Nom, qualité: (M.) Milcent, Pierre.
      Profession: voiturier par terre.
      Nom, qualité: (M.) Ponsy, Joseph.
      Profession: corroyeur baudroyeur
      bail
    - Vente., 11 janvier 1751; MC/ET/IX/676
      Nom, qualité: (M.) Le Vernois, Louis.
      Profession: jardinier fleuriste.
      Nom, qualité: (Mme ou Mlle) Guillois, Genevieve Michelle.
      État civil: veuve.
      Relations: veuve de l'intervenant 3.
      Intervenant 3, indirect:
      Nom, qualité: (M.) Levesque de Gravelle, Pierre Philippe (seigneur).
      État civil: décédé
    - Inventaire de Jean Claude Verdot., 11 janvier 1751; MC/ET/IX/676
      Nom, qualité: (M.) Verdot, Jean Claude.
      Profession: porteur d'eau.
      inventaire après décès; Verdot, Jean Claude
    - Procuration, depot., 12 janvier 1751; MC/ET/IX/676
      Nom, qualité: (M.) Dayme Dusault, Bernard (bourgeois de Paris).
      Nom, qualité: (M.) Cueu de Rouville, Rene (bourgeois de Paris)
      dépôt de pièces; procuration
    - Constitution., 12 janvier 1751; MC/ET/IX/676
      Nom, qualité: (Mme ou Mlle) Le Brest, Anne Louis.
      Relations: veuve de l'intervenant 2.
      Nom, qualité: (M.) Delalande, Jacques Louis.
      État civil: décédé.
      Profession: directeur general des grains.
      Intervenant 3, en deuxième partie:
      Nom, qualité: (M.) Foulley, Germain.
      Profession: marchand de vin
      constitution de rente
    - Constitution., 13 janvier 1751; MC/ET/IX/676
      Nom, qualité: (M.) Caron, Philippe Francois.
      Profession: procureur au Parlement.
      Nom, qualité: (M.) Fourdinier de Remortier, Jean Baptiste.
      Profession: abbe.
      Domicile: Oudeauville
    - Consentement., 14 janvier 1751; MC/ET/IX/676
      Nom, qualité: (personne morale) Lenoir (hoirs).
      Relations: héritiers de l'intervenant 3.
      Nom, qualité: (Mme ou Mlle) Souchay, Marie Marguerite.
      Nom, qualité: (M.) Lenoir, Claude Antoine.
    - Cautionnement., 14 janvier 1751; MC/ET/IX/676
      Nom, qualité: (Mme ou Mlle) Fourdinier, Madeleine.
      Nom, qualité: (M.) Caron, Philippe.
      Intervenant 3, en première partie:
      Intervenant 4, en deuxième partie:
      cautionnement
    - Bail, maison., 15 janvier 1751; MC/ET/IX/676
      Nom, qualité: (M.) Gachot, Andre.
      Profession: fermier des logis de la maison du roi.
      Relations: procureur de l'intervenant 2.
      Nom, qualité: (M.) Marchand de Verines, Michel.
      Nom, qualité: (M.) Boivin, Thomas.
      Profession: mercier
    - Constitution., 16 janvier 1751; MC/ET/IX/676
      Nom, qualité: (M.) Sarazin, Claude Francois.
      Profession: intéressé dans les affaires du roi.
      Nom, qualité: (M.) Vincent, Jacques.
      Profession: libraire
    - Transport de rente., 18 janvier 1751; MC/ET/IX/676
      Nom, qualité: (M.) Legay, Jean Nicolas.
      Profession: limonadier.
      Nom, qualité: (M.) Francois, Louis.
      Profession: brasseur
    - Inventaire d'Elpain Germain Foulley., 20 janvier 1751; MC/ET/IX/676
      Nom, qualité: (M.) Foulley, Elpain Germain.
      inventaire après décès; Foulley, Elpain Germain
    - Abandon, quittance, mainlevee d'emprisonnement., 21 janvier 1751; MC/ET/IX/676
      Nom, qualité: (M.) Lasnier, Philippe Nicolas.
      Profession: orfevre.
      Nom, qualité: (M.) Bocher, Charles Simon.
      Profession: orfevre
      mainlevée; renonciation
    - Constitution., 26 janvier 1751; MC/ET/IX/676
      Nom, qualité: (M.) Berrier, Mathieu.
      Profession: inspecteur des vins et eaux de vie.
      Nom, qualité: (Mme ou Mlle) Amyot, Catherine.
      Domicile: Blois.
      Nom, qualité: (M.) Ronceray, Michel.
    - Mariage., 26 janvier 1751; MC/ET/IX/676
      Nom, qualité: (M.) Thierry, Louis.
      État civil: mineur.
      Profession: boulanger.
      Nom, qualité: (Mme ou Mlle) Deniset, Antoinette Catherine.
      État civil: mineure
    - Procuration., 26 janvier 1751; MC/ET/IX/676
      Nom, qualité: (Mme ou Mlle) Thomassin, Antoinette.
      Domicile: Melun.
      Nom, qualité: (M.) Verneau, Claude (bourgeois de Paris)
      procuration
    - Convention, consentement., 27 janvier 1751; MC/ET/IX/676
      Nom, qualité: (Mme ou Mlle) Picard, Anne.
      Nom, qualité: (M.) Castel, Thomas.
      Profession: aubergiste.
      Domicile: Saint-Clair.
      Nom, qualité: (M.) Duvivier, Simon.
      Profession: laboureur.
      Domicile: Saint-Clair
    - Ratification, titre nouvel., 27 janvier 1751; MC/ET/IX/676
      Nom, qualité: (M.) Courtois, Jean.
      Profession: contrôleur de la maison du roi.
      Nom, qualité: (M.) Guerin de Chambon, Louis.
      Profession: marchand.
      Domicile: Blois
      ratification
    - Procuration., 29 janvier 1751; MC/ET/IX/676
      Nom, qualité: (M.) Caurier, Charles.
      Profession: avocat au Parlement.
      Nom, qualité: (M.) Raymond, Francois.
      Profession: banquier
    - Atermoiement., 30 janvier 1751; MC/ET/IX/676
      Nom, qualité: (M.) Pouperon, Pierre.
      Profession: marchand de fer.
      Nom, qualité: (personne morale) Pouperon (créanciers).
      Relations: créanciers de l'intervenant 1
      convention
    - Renonciation., 31 janvier 1751; MC/ET/IX/676
      Intervenant 2, en première partie:
      Nom, qualité: (Mme ou Mlle) Pouperon, Jeanne.
      Relations: épouse de l'intervenant 3.
      Nom, qualité: (M.) Pelletier, Pierre.
      Nom, qualité: (Mme ou Mlle) Sorin, Claude.
      Relations: veuve de l'intervenant 5.
      Intervenant 5, indirect:
      Nom, qualité: (M.) Pouperon, Francois.
      Profession: paumier
      renonciation
    - Bail., 31 janvier 1751; MC/ET/IX/676
      Nom, qualité: (M.) Laures, Antoine.
      Profession: secrétaire du roi et de ses finances.
      Nom, qualité: (M.) Fremont, Remy.
      Profession: bonnetier
    - Constitution viagere., 1er février 1751; MC/ET/IX/676
      Nom, qualité: (M.) Potage, Etienne.
      Profession: tapissier.
      Nom, qualité: (Mme ou Mlle) Walle, Marie Francoise.
      Relations: épouse de l'intervenant 1.
      Nom, qualité: (Mme ou Mlle) Lignier, Marie Anne.
      Relations: veuve de l'intervenant 4.
      Intervenant 4, indirect:
      Nom, qualité: (M.) Gerard, Antoine.
      Profession: procureur au presidial.
      Domicile: Beauvais.
      Intervenant 5, en deuxième partie:
      Nom, qualité: (Mme ou Mlle) Gerard, Marie Anne.
      Relations: épouse de l'intervenant 6.
      Intervenant 6, indirect:
      Nom, qualité: (M.) Olivier, Charles.
      Profession: employe dans les fermes du roi
    - Transport de droits successifs., 1er février 1751; MC/ET/IX/676
      Nom, qualité: (Mme ou Mlle) Barce, Marie Madeleine.
      Nom, qualité: (M.) Bocquin, Denis.
      Profession: ferrandinier.
      Nom, qualité: (Mme ou Mlle) Barce, Marie Francoise
    - Procuration., 4 février 1751; MC/ET/IX/676
      Nom, qualité: (M.) Chupin de Moncheny, Jean Philippe.
      Profession: gentilhomme ordinaire du roi.
      Domicile: Mantes.
      Nom, qualité: (Mme ou Mlle) Aubry, Marie
    - Partage., 4 février 1751; MC/ET/IX/676
      Nom, qualité: (personne morale) Verdot (hoirs).
      Relations: héritiers de l'intervenant 2.
      partage
    - Amortissement, constitution., 4 février 1751; MC/ET/IX/676
      Nom: (personne morale) Fque-d' Hotonville.
      Nom, qualité: (Mme ou Mlle) Dumuy, Francoise.
      Profession: servante de cure
    - Bail, ferme, Villompin., 5 février 1751; MC/ET/IX/676
      Nom, qualité: (M.) Piault, Nicolas.
      Profession: contrôleur des guerres au regiment des gardes.
      Domicile: Villompin.
      Nom, qualité: (M.) Cottin, Philibert.
      Domicile: Villompin
    - Constitution viagere., 5 février 1751; MC/ET/IX/676
      Nom, qualité: (M.) Bujon, Simon Louis.
      Profession: ingenieur geographe.
      Nom, qualité: (M.) Clouin, Marie Anne
    - Inventaire de Pierre Laisné., 5 février 1751; MC/ET/IX/676
      Nom, qualité: (M.) Laisné, Pierre.
      Profession: maçon
      inventaire après décès
    - Mariage., 6 février 1751; MC/ET/IX/676
      Nom, qualité: (M.) Fortin, Louis.
      Profession: menuisier ebeniste.
      Nom, qualité: (Mme ou Mlle) Fournier, Marie Jeanne
    - Renonciation., 6 février 1751; MC/ET/IX/676
      Nom, qualité: (M.) Girault, Jean Louis.
      Profession: notaire au Châtelet.
      Relations: curateur de l'intervenant 2.
      Nom, qualité: (M.) Day, Marie Cesar.
      Nom, qualité: (Mme ou Mlle) Le Jolivet, Louise
    - Constitution., 7 février 1751; MC/ET/IX/676
      Nom, qualité: (M.) Pommier de Charmois, Yves Simon.
      Profession: substitut du procureur general.
      Nom, qualité: (M.) Paquelot, Jacques.
      Profession: macon
    - Transport., 10 février 1751; MC/ET/IX/676
      Nom, qualité: (Mme ou Mlle) Raoul, Jeanne Catherine.
      Profession: marchand de fer
    - Vente., 11 février 1751; MC/ET/IX/676
      Nom, qualité: (Mme ou Mlle) Marchand, Marie Genevieve.
      Nom, qualité: (M.) Serin, Jean.
      Profession: valet de chambre de la duchesse d'Orléans.
      Nom, qualité: (M.) Buisson, Louis.
      Profession: epicier
    - Quittance au roi., 11 février 1751; MC/ET/IX/676
      Nom, qualité: (Mme ou Mlle) Tordereau, Claire
      quittance
    - Remboursement., 11 février 1751; MC/ET/IX/676
      Profession: papetier colleur.
    - Transport de rente., 14 février 1751; MC/ET/IX/676
      Nom, qualité: (M.) Pouperon, Pierre (bourgeois de Paris).
      Domicile: Paris.
      Profession: papetier colleur
    - Transport., 14 février 1751; MC/ET/IX/676
      Nom, qualité: (M.) Verrier, Louis Guillaume.
      Profession: avocat en Parlement.
      Relations: épouse de l'intervenant 2
    - Transport., 15 février 1751; MC/ET/IX/676
      Nom, qualité: (M.) Boyvin, Jean Baptiste (bourgeois de Paris).
      Nom, qualité: (M.) Rostenne, Pierre Francois.
      Profession: hautbois de la premiere compagnie de mousquetaires
    - Liquidation, abandonnement., 16 février 1751; MC/ET/IX/676
      Nom, qualité: (M.) Delaporte, Jean Baptiste (bourgeois de Paris).
      Nom, qualité: (Mme ou Mlle) Auvray, Marie Charlotte.
      Nom, qualité: (M.) Laisne, Pierre.
      liquidation; renonciation
    - Inventaire de Catherine Marguerite Pulleu., 17 février 1751; MC/ET/IX/676
      Nom, qualité: (M.) Pulleu, Catherine Marguerite.
      inventaire après décès; Pulleu, Catherine Marguerite
    - Mariage., 19 février 1751; MC/ET/IX/676
      Nom, qualité: (M.) Colson, Jean.
      Profession: fruitier.
      Nom, qualité: (Mme ou Mlle) Pottier, Marie Marguerite
    - Constitution., 20 février 1751; MC/ET/IX/676
      Nom, qualité: (Mme ou Mlle) Desnos, Marie Anne.
      Nom, qualité: (M.) Leclerc de Baigneux, Augustin (seigneur).
      Profession: écuyer de la grande écurie du roi.
      Nom, qualité: (Mme ou Mlle) Jacquin, Marie Francoise.
      Nom, qualité: (Mme ou Mlle) Jacquin, Elisabeth Francoise
    - Mariage., 20 février 1751; MC/ET/IX/676
      Nom, qualité: (M.) Seneschal, Jacques Christ.
      Nom, qualité: (Mme ou Mlle) Feniere, Elisabeth.
    - Consentement., 21 février 1751; MC/ET/IX/676
      Nom, qualité: (M.) Sainthon, Jacques.
      Profession: tailleur de la Dauphiné.
      Nom, qualité: (M.) Le Maire, Pierre.
      Profession: ingenieur du roi pour les instruments de mathematiques
    - Depot de certificat de vie., 22 février 1751; MC/ET/IX/676
      Nom, qualité: (Mme ou Mlle) Alegre, Marie Therese.
      Nom, qualité: (M.) Ferriere.
      Nom, qualité: (Mme ou Mlle) Ferriere, Marie Therese Dauph.
      Nom, qualité: (M.) Du Fay.
      Profession: officier des vaisseaux de la compagnie des Indes
      dépôt de pièces; notoriété
    - Procuration., 26 février 1751; MC/ET/IX/676
      Nom, qualité: (M.) Herelle, Pierre.
      Profession: négociant.
      Domicile: Martinique (la).
      Nom, qualité: (M.) Santerle.
      Profession: notaire.
      Domicile: Beaumont-sur-Oise
    - Constitution., 26 février 1751; MC/ET/IX/676
      Nom, qualité: (Mme ou Mlle) Jandevilleclair, Marie Cecile.
      Nom, qualité: (M.) Marescot de, Jean.
      Nom, qualité: (M.) Moufle de Georville, Louis Barthelemy.
      Profession: trésorier general de la marine
    - Constitution viagere., 27 février 1751; MC/ET/IX/676
      Nom, qualité: (M.) Fleur, Joseph.
      Profession: banquier.
      Nom, qualité: (M.) Roussel, Guillaume Francois.
      Profession: avocat en Parlement
  - Minutes. 1751, juillet - décembre, juillet - décembre 1751; MC/ET/IX/677
    - Succession, délivrance de legs., 1er juillet 1751; MC/ET/IX/677
      Nom, qualité: (M.) Morat, Claude.
      Profession: jaugeur de vins (officier)
      Date de révision: 2012
      délivrance de legs
    - Avis de parents, procuration., 2 juillet 1751; MC/ET/IX/677
      Nom, qualité: (personne morale) Hubert (enfants).
      Relations: enfants de l'intervenant 2.
      Nom, qualité: (M.) Hubert, Jean.
      Profession: tailleur d'habits (maître).
      Domicile: Paris
      déclaration
    - Intitulé d'inventaire et possession de Suzanne Michelle Leclerc., 3 juillet 1751; MC/ET/IX/677
      Nom, qualité: (Mme ou Mlle) Leclerc, Suzanne Michelle.
      État civil: décédée
      inventaire; dépôt de pièces; Leclerc, Suzanne Michelle
    - Succession, liquidation., 3 juillet 1751; MC/ET/IX/677
      Profession: marchand de vin du roi.
      Nom, qualité: (Mme ou Mlle) Leclerc, Jeanne.
      État civil: décédée.
      Relations: épouse de l'intervenant 1
    - Inventaire après décès de Denise Angélique Delaporte, veuve en premières noces de Jean Hubert, épouse en deuxièmes noces de Joseph Antoine Fleury., 3 juillet 1751; MC/ET/IX/677
      Nom, qualité: (Mme ou Mlle) Delaporte, Denise Angélique.
      Relations: veuve de l'intervenant 2, épouse de l'intervenant 3.
      Profession: tailleur d'habits (marchand).
      Nom, qualité: (M.) Fleury, Joseph Antoine.
      inventaire après décès; Delaporte, Denise Angélique; Hubert, Jean; Fleury, Joseph Antoine
    - Procuration., 4 juillet 1751; MC/ET/IX/677
      Nom, qualité: (Mme ou Mlle) Camuset, Marianne.
      Domicile: Chalons.
      Nom, qualité: (M.) Bonvalet, Pierre.
      Profession: serger (marchand).
      Nom, qualité: (M.) Champion, Pierre Homeole Balthazard.
      Profession: boucher (maître).
    - Mariage., 4 juillet 1751; MC/ET/IX/677
      Nom, qualité: (M.) Miner, Joseph.
      Nom, qualité: (Mme ou Mlle) Weylante, Genevieve Julie.
    - Mariage., 5 juillet 1751; MC/ET/IX/677
      Nom, qualité: (M.) Turpin, Charles Denis (bourgeois de Paris).
      Nom, qualité: (Mme ou Mlle) Francois, Firmine.
    - Delegation., 5 juillet 1751; MC/ET/IX/677
      Nom, qualité: (Mme ou Mlle) Ansault, Jeanne Marie.
      Nom, qualité: (M.) Regnault, Laurent.
      Nom, qualité: (M.) Regault, Antoine.
      Profession: prêtre.
      Domicile: Paris, couvent de la Merci
    - Union de créanciers, atermoiement., 7 juillet 1751; MC/ET/IX/677
      Nom, qualité: (M.) Champion, Pierre.
      Domicile: Liancourt (creil-sur-Oise)
    - Inventaire après décès de Marie Louise Danjou, épouse de François Louis Marie., 8 juillet 1751; MC/ET/IX/677
      Nom, qualité: (Mme ou Mlle) Danjou, Marie Louise.
      Nom, qualité: (M.) Marie, François Louis.
      Profession: épicier (marchand).
      inventaire après décès; Danjou, Marie Louise; Marie, François Louis
    - Mariage., 8 juillet 1751; MC/ET/IX/677
      Nom, qualité: (M.) Pautrat, Nicolas.
      Nom, qualité: (Mme ou Mlle) Sonnet, Marie Anne.
      Nom, qualité: (M.) Jamelin, Jean.
      Profession: fondeur.
    - Declaration., 10 juillet 1751; MC/ET/IX/677
      Nom, qualité: (M.) Delaporte, Jean.
      Profession: serrurier (maître).
      Nom, qualité: (personne morale) Francois (her).
      Nom, qualité: (M.) Francois, Antoine.
      Profession: employe dans les vivres
    - Vente, maison, Charenton, faubourg-des-Maisons., 10 juillet 1751; MC/ET/IX/677
      Nom, qualité: (M.) Lefevre d' Ormesson de, Marie Francois-De-Paule.
      Profession: intendant des finances.
      Nom, qualité: (Mme ou Mlle) Demeuves, Marguerite Helene.
      Nom, qualité: (M.) Desreaulx, Rene Francois (marquis).
    - Vente, maison, Vitry-sur-Seine., 10 juillet 1751; MC/ET/IX/677
      Nom, qualité: (M.) Michault, Jean.
      Profession: officier de la reine.
      Domicile: Vitry-sur-Seine.
      Nom, qualité: (Mme ou Mlle) Gosselin, Marie Louise.
      Nom, qualité: (M.) Proyard, Pierre.
      Profession: menuisier.
      Domicile: Vitry-sur-Seine
    - Apprentissage, métier couvreur de maison, Paris., 11 juillet 1751; MC/ET/IX/677
      Nom, qualité: (M.) Godefroy, Nicolas.
      Nom, qualité: (M.) Le Chaptois, Rene.
      Profession: couvreur de maisons (maître).
    - Succession, renonciation, depot., 11 juillet 1751; MC/ET/IX/677
      Nom, qualité: (M.) Lequoy, Jean.
      Profession: gentilhomme servant de la Dauphiné
      dépôt de pièces; renonciation
    - Apprentissage, métier couvreur de maisons, Paris., 11 juillet 1751; MC/ET/IX/677
      Nom, qualité: (M.) Gatebois, Louis.
      Nom, qualité: (M.) Humoult, Pierre.
    - Apprentissage, métier couvreur de maisons., 11 juillet 1751; MC/ET/IX/677
      Nom, qualité: (M.) Boullon, Jean Baptiste.
      Nom, qualité: (M.) Barbier, Denis Charles.
    - Apprentissage, métier couvreur de maisons, Paris., 11 juillet 1751; MC/ET/IX/677
      Nom, qualité: (M.) Fouche, Francois.
      Nom, qualité: (M.) Debesse, Charles.
    - Apprentissage, métier couvreur de maisons, Paris., 11 juillet 1751; MC/ET/IX/677
      Nom, qualité: (M.) Roer, Louis Guillaume.
      Nom, qualité: (M.) Belin, Julien.
    - Apprentissage, métier couvreur de maisons, Paris., 11 juillet 1751; MC/ET/IX/677
      Nom, qualité: (M.) Foest, Francois.
      Nom, qualité: (M.) Legorju, Michel.
    - Apprentissage, métier couvreur de maisons, Paris., 11 juillet 1751; MC/ET/IX/677
      Nom, qualité: (M.) Asselin, Jean.
      Nom, qualité: (M.) Tardif, Nicolas Didier.
    - Apprentissage, métier couvreur de maisons, Paris., 11 juillet 1751; MC/ET/IX/677
      Nom, qualité: (M.) Duval, Pierre.
      Nom, qualité: (M.) Noury, Jean.
    - Inventaire après décès de Catherine Raimbault, épouse de Jean Cherillac., 12 juillet 1751; MC/ET/IX/677
      Nom, qualité: (Mme ou Mlle) Raimbault, Catherine.
      Nom, qualité: (M.) Cherillac, Jean (bourgeois de Paris)
      inventaire après décès; Raimbault, Catherine; Cherillac, Jean
    - Obligation., 16 juillet 1751; MC/ET/IX/677
      Nom, qualité: (Mme ou Mlle) Damours, Marie Francoise.
      Nom, qualité: (M.) Rigault, Pierre Auguste.
      Profession: auditeur en la chambre des comptes.
      Nom, qualité: (Mme ou Mlle) Roseau, Francoise.
      Nom, qualité: (M.) Duret, Antoine.
      Profession: intéressé dans les fermes du roi.
      obligation
    - Renonciation à communaute., 16 juillet 1751; MC/ET/IX/677
      Nom, qualité: (Mme ou Mlle) Bertrand, Marie.
      Nom, qualité: (M.) Foulley, Espain Germain.
      Profession: marchand de vin.
    - Succession, liquidation., 17 juillet 1751; MC/ET/IX/677
    - Apprentissage, transport, métier chaudronnier, Paris., 19 juillet 1751; MC/ET/IX/677
      Nom, qualité: (M.) Pinguet, Etienne.
      Nom, qualité: (M.) Houel, Nicolas.
      Profession: chaudronnier (maître).
    - Inventaire après décès de Claude Burté., 19 juillet 1751; MC/ET/IX/677
      Nom, qualité: (M.) Burté, Claude.
      Profession: savetier (maître).
      inventaire après décès; Burté, Claude
    - Mainlevée., 20 juillet 1751; MC/ET/IX/677
      Nom, qualité: (personne morale) Chretien L'Aine (enfants).
      Nom, qualité: (M.) Chretien L'Aine, Francois.
      Nom, qualité: (M.) Chretien Le Jeune, Francois.
      Nom, qualité: (Mme ou Mlle) Collabeau, Marie Anne.
      Relations: veuve de l'intervenant 2
    - Donation., 21 juillet 1751; MC/ET/IX/677
      Nom, qualité: (M.) Possien, Francois (bourgeois de Paris).
      Nom, qualité: (M.) Possien, Francois.
      Domicile: Cuvilly (picardie).
      Relations: neveu de l'intervenant 1
      donation
    - Rente, transport., 21 juillet 1751; MC/ET/IX/677
      Nom, qualité: (M.) Richer, Jean Baptiste.
      Nom, qualité: (M.) Tibaut Dareboutz, Pierre Jacques.
    - Succession, Mainlevée., 22 juillet 1751; MC/ET/IX/677
      Profession: macn (maître).
      Domicile: Pris
    - Procuration., 22 juillet 1751; MC/ET/IX/677
      Nom, qualité: (M.) Audouard, Sebastien.
      Profession: curé.
      Domicile: Cormeille-en-Vexin.
      Nom, qualité: (M.) Dayme Dusaulx, Bernard (bourgeois de Paris)
    - Consentement., 23 juillet 1751; MC/ET/IX/677
      Nom, qualité: (M.) Roussel, Medard.
      Profession: boucher (marchand).
      Domicile: Vaugirard.
      Nom, qualité: (Mme ou Mlle) Redon, Marguerite.
    - Transport, argent., 23 juillet 1751; MC/ET/IX/677
      Nom, qualité: (M.) Gatte, Francois.
      Domicile: Abbeville.
      Nom: (personne morale) Société Gatte Fils et Cie.
      Profession: marchands.
      Domicile: Abbeville
    - Rente, transport., 24 juillet 1751; MC/ET/IX/677
      Nom, qualité: (M.) Bocher, Charles Philippe (bourgeois de Paris).
      Profession: orfevre (marchand).
    - Procuration., 24 juillet 1751; MC/ET/IX/677
    - Rente, transport., 25 juillet 1751; MC/ET/IX/677
      Nom, qualité: (M.) Hubert, Charles.
      Profession: fourbisseur privilegie du roi (marchand).
      Nom, qualité: (Mme ou Mlle) Ferre, Catherine.
      Nom, qualité: (M.) Geslain, Jean.
      Profession: greffier des requetes du palais.
    - Bail, revenus d'une seigneurie, Beaufort., 27 juillet 1751; MC/ET/IX/677
      Nom, qualité: (M.) Dumaisniel de Beaufort, Marie Antoine.
      Domicile: Beaufort, chateau.
      Nom, qualité: (M.) Veret, Jean Francois.
      Profession: notaire royal.
      Domicile: Mondidier (baillage).
      Nom, qualité: (Mme ou Mlle) Belhomme, Anne Madeleine.
    - Succession, liquidation., 27 juillet 1751; MC/ET/IX/677
      Nom, qualité: (Mme ou Mlle) Demonceau d' Antin, Marie Elisabeth.
      Nom, qualité: (M.) Chardon, Francois Gabriel.
      Profession: officier du duc d'Orléans
    - Bail, revenus d'une seigneurie, Beaufort., 27 juillet 1751; MC/ET/IX/677
    - Transaction., 28 juillet 1751; MC/ET/IX/677
      Nom, qualité: (M.) Moret, Joseph.
      Profession: sous-fermier du droit sur les suifs.
      Domicile: Vaugirard
      accord
    - Quittance., 30 juillet 1751; MC/ET/IX/677
      Nom, qualité: (M.) Carraque, Charles.
      Profession: banquier expeditionnaire en cour de rome.
      Nom, qualité: (M.) Guillebon, Pierre Claude.